cs: Tvar peří marabu: Boa / ozdobný proužek; Svazek; Volné peří; Chochol; Předstřižené kusy; Navlečené/girlanda; Jiné
pt-BR: Pena de marabu forma: Estola/fita decorativa; Pacote/maço; Pena solta; Pluma; Peças pré-cortadas; Encordoado/guirlanda; Outro
ja: マラボーフェザーの形状: ボア/トリムストランド; 束; バラ羽; プルーム; プレカット片; 糸通し/ガーランド; その他
sv: Maraboufjäderform: Boa/dekorkant; Bunt/knippe; Lösa fjädrar; Plym; Förskurna bitar; Trädda/girland; Annat
da: Form af maraboufjer: Boa/pyntekant; Bundt/kvast; Løse fjer; Fjerbusk; Forskårne stykker; På snor/guirlande; Andet
nb: Maraboufjærens form: Boa/kantebånd; Bunt/knippe; Løs fjær; Prydfjær; Ferdigkuttede biter; På snor / girlander; Annet
es: Forma de la pluma marabú: Boa/tira de adorno; Paquete/manojo; Pluma suelta; Pluma; Piezas precortadas; Enhebrada/guirnalda; Otro
tr: Marabu tüyü formu: Boa/şerit dizisi; Paket/demet; Dökme tüy; Sorguç tüyü; Önceden kesilmiş parçalar; Dizili/çelenk; Diğer
it: Forma della piuma di marabù: Boa/filo di rifinitura; Fascio/mazzetto; Piuma sfusa; Pennacchio; Pezzi pretagliati; Filo/ghirlanda; Altro
th: รูปแบบขนนกมาลาบู: ผ้าพันคอขนนก/แถบประดับ; มัด/ช่อ; ขนนกเส้นเดี่ยว; ขนนกพู่; ชิ้นตัดสำเร็จรูป; ร้อยสาย/พวงมาลัย; อื่นๆ
ro-RO: Forma penei de marabu: Șirag boa/garnitură; Pachet/buchet; Pană individuală; Pană ornamentală; Bucăți pretăiate; Înșirate/ghirlandă; Altele
pl: Forma piór marabuta: Boa / taśma; Wiązka / pęczek; Pióro luzem; Pióropusz; Przycięte kawałki; Na sznurku / girlanda; Inne
sk-SK: Forma marabuových pier: Boa / ozdobný pás; Zväzok; Voľné perie; Chochoľ; Vopred nastrihané kusy; Navlečené / girlanda; Iný
hr-HR: Oblik pera marabua: Boa / ukrasna vrpca; Paket/snop; Slobodna pera; Perjanica; Prethodno izrezani komadi; Nanizano/vijenac; Ostalo
bg-BG: Форма на перата на марабу: Боа/декоративна лента; Сноп/връзка; Насипни пера; Плюмаж; Предварително изрязани парчета; Нанизани/гирлянд; Друго
ru: Форма пера марабу: Боа / отделочная лента; Пучок / связка; Россыпь перьев; Плюмаж; Предварительно нарезанные кусочки; На нити / гирлянда; Другое
en: Marabou feather form: Boa/trim strand; Bundle/bunch; Loose feather; Plume; Pre-cut pieces; Strung/garland; Other
el: Μορφή προϊόντος από φτερά μαραμπού: Μπόα/τρέσα; Μάτσο / δέσμη; Ελεύθερο φτερό; Λοφίο; Προκομμένα κομμάτια; Σε σειρά/γιρλάντα; Άλλο
ko: 마라부 깃털 형태: 보아/트림 스트랜드; 번들/묶음; 낱개 깃털; 플룸; 사전 절단된 조각; 줄 연결/갈런드; 기타
fi: Marabou-höyhenen muoto: Boa/nauha; Nippu/kimppu; Irtonainen sulka; Töyhtö; Valmiiksi leikatut palat; Nauhassa/köynnös; Muu
lt-LT: Marabou plunksnų forma: Boa / apvadas; Pluoštas / kuokštas; Palaida plunksna; Puošnioji plunksna (pliumažas); Iš anksto sukarpyti gabalėliai; Suvertos / girlianda; Kita
sl-SI: Oblika marabu peresa: Boa/obroba; Šop/sveženj; Posamezno pero; Perjanica; Vnaprej narezani kosi; Nizano/girlanda; Drugo
zh-TW: 馬拉布羽毛形式: 蟒蛇羽毛/裝飾邊; 束; 散羽; 翎羽; 預切片; 串接/花環; 其他
nl: Maraboeveer vorm: Boa/sierlijst; Bundel/bos; Losse veer; Pluim; Voorgesneden stukken; Aan een koord/slinger; Anders
vi: Hình dạng lông vũ Marabou: Boa/dây viền; Bó/cụm; Lông vũ rời; Lông chim lớn; Các mảnh cắt sẵn; Dây/vòng hoa; Khác
pt-PT: Forma de pena de marabu: Boa/tira de adorno; Pacote/molho; Pena solta; Pluma; Peças pré-cortadas; Encadeado/grinalda; Outro
de: Form der Marabufeder: Boa/Besatzstrang; Bündel/Strauß; Lose Feder; Federbusch; Vorgestanzte Stücke; Aufgereiht/Girlande; Sonstige
hu: Marabu toll formája: Boa/szegélyszál; Köteg/köteg; Laza toll; Toll; Előre vágott darabok; Fűzött/girland; Egyéb
zh-CN: 马拉布羽毛形态: 围巾/流苏链条; 束/把; 散羽; 翎毛; 预切块; 串联/花环; 其他
fr: Forme des plumes de marabout: Boa / bande de garniture; Fagot / bouquet; Plume en vrac; Plume; Pièces prédécoupées; Sur fil / guirlande; Autre